【裁判字號】    90,易,3813
【裁判日期】    901031
【裁判案由】    贓物
【裁判全文】
臺灣高雄地方法院刑事判決                          九十年度易字第三八一三號
    公訴人  臺灣高雄地方法院檢察署檢察官
    被  告  乙○○
右列被告因贓物案件，經檢察官提起公訴（九十年度偵字第二０四號），本院判決如
左：
    主  文
乙○○故買贓物，處有期徒刑捌月。緩刑伍年。
    事  實
一、乙○○係高雄市前鎮區前鎮巷五十三之一號「財國機車行」負責人，其明知綽號
    「文仔」之不詳姓名成年男子，於民國八十九年十二月十九日十九時許，所駕駛
    前往前開機車行，向其兜售之車牌號碼ＨＭ三─九五一、ＨＮ三─一五七及ＨＮ
    八─八七五號重型機車三輛，分別為丁○○、甲○○及丙○○所有，先後於八十
    九年十二月十八日十五時、同日十八時及同日二十時許失竊，為來路不明之贓物
    ，竟仍分別以新臺幣（下同）四千元或五千元不等之低價向「文仔」購買，並預
    備將之拆解後，販賣零件予不知情之顧客。嗣於其尚未將前開機車拆解時，即於
    同年月二十日十四時許，為警在上址查獲。
二、案經內政部警政署保安警察隊第三總隊第三大隊移送臺灣高雄地方法院檢察署檢
    察官偵查起訴。
    理  由
一、訊據被告乙○○固不否認前開車牌號碼ＨＭ三─九五一、ＨＮ三─一五七及ＨＮ
    八─八七五號重型機車三輛，確係綽號「文仔」之不詳姓名成年男子所交付，惟
    矢口否認有何故買贓物犯行，辯稱：「文仔」於八十九年十月間，將前開三輛機
    車寄放在伊那裡，嗣於八十九年十一月間，伊問「文仔」要如何處理，「文仔」
    說用前開機車抵銷積欠伊之款項一萬六千五百元，並叫伊拆解後當零件賣掉，伊
    這時才知前開機車均是贓車等云云。經查：車牌號碼ＨＭ三─九五一、ＨＮ三─
    一五七及ＨＮ八─八七五號重型機車，確分別為被害人丁○○、甲○○及丙○○
    所有，先後於八十九年十二月十八日十五時、同日十八時及同日二十時許失竊，
    為來路不明之贓物，業經被害人丁○○、甲○○及丙○○於警訊時指述明確，並
    有車輛竊盜車牌失竊資料個別查詢報表查詢車輛認可資料三紙在卷可資佐證，而
    被告確於明知前開三輛機車屬贓車之情形下，仍於八十九年十二月十九日十九時
    許，以四千元或五千元不等之低價向「文仔」購買，並預備將之拆解後，販賣零
  件予不知情之顧客等節，亦經被告迭於警訊及偵查時供承不諱，被告雖於本院翻
    異前詞，並以前揭情詞置辯，惟前開三輛機車既分別遲於八十九年十二月十八日
    十五時、同日十八時及同日二十時許始失竊，則其於本院審理時之辯解，明顯與
    事實不相符合，自不足採信。是本件至此事證已臻明確，被告犯行洵堪認定，應
    依法加以論科。
二、核被告乙○○所為，係犯刑法第三百四十九條第二項之故買贓物罪。其一故買行
    為，同時侵害多數人法益，應論以想像競合犯。爰審酌被告之犯罪動機、目的、
    手段，及其生活狀況、品行、智識程度，其雖尚未將故買之贓車拆解，惟其行為
    足以對被害人造成重大損害，並使治安機關無法追查失竊機車去向，並嚴重破壞
    正常交易秩序，情節非輕等一切情狀，量處如主文所示之刑。末查，被告前未曾
    受有期徒刑以上刑之宣告，有臺灣高等法院被告全國前案紀錄表可按，其因一時
    失慮，偶罹刑典，經此偵審程序後，當知所警惕，信無再犯之虞，暨參酌本件被
    害人之機車尚未遭拆解，並已由移送單位通知被害人分別領回等情，本院因認所
    宣告之刑以暫不執行為適當，併諭知緩刑五年，以啟自新。
據上論斷，應依刑事訴訟法第二百九十九條第一項前段，刑法第三百四十九條第二項
、第五十五條、第七十四條第一款，罰金罰鍰提高標準條例第一條前段，判決如主文
。
中      華      民      國    九十      年      十      月    三十一    日
                                臺灣高雄地方法院刑事第七庭
                                  法  官 劉傑民
右正本證明與原本無異。
如不服本判決，應於判決送達後十日內，向本院提出上訴狀。
                                  書記官 黃琬婷
中      華      民      國    九十      年      十      月    三十一    日
附錄本案科刑判決法條：
刑法第三百四十九條第二項
搬運、寄藏、故買贓物或為擔保者，處五年以下有期徒刑、拘役或科或併科一千元以
下罰金。


司法院資訊處製作；財團法人民間司法改革基金會備份。
